ANA PRISCILLA FURTADO



SOBRE

Oi! sou a Ana e estou em transição de carreira para a área de T.I estudo com foco nas tecnologias HTML, CSS e JS. Atualmente desenvolvo projetos, afim de estar alinhada com o mercado, via cursos online. Precisei trancar o curso de Analise e Desenvolvimento de Sistemas este ano. Tenho 31 anos e estou focada em mudar de profissão e portanto, precisando aprender a trabalhar no mercado.



EDUCAÇÃO

FATESG - GO

TECNOLOGIA EM ANÁLISE E DESENVOLVIMENTO DE SISTEMAS

2019 - 2022 Situação: Trancado em abril 2020 no 3º período.

UFG - FAV LICENCIATURA EM ARTES VISUAIS

2010 - 2014 Situação: Concluido em 2014.



CONTATO

62. 98111-9436 - Whatsapp web.anapriscilla@gmail.com



EXPERIÊNCIAS

ARTE FINALISTA BOX COMUNICAÇÃO

2018 - 2019 Diagramação e tratamento de imagens para tabloides.

ARTE FINALISTA S.C LTDA

2015 - 2017 Criação de artes diversas para impresso: cartaz, banner, panfleto,

cartão de visita e também o serviço de plotagem de mapas, projetos

e fotografias.

PROFESSORA DE ARTES PREFEITURA DE GOIÂNIA

2014-2014 Licenciatura em Artes Visuais nas escolas: Geralda de Aquino e

CORAE.



ENDEREÇO

Rua P-16, Cond. Gran Campinas Aptº 1701, St. dos Funcionários Goiânia - GO



PROJETOS

github.com/anapriscilla



SKILLS

PHOTOSHOP

ILLUSTRATOR

HTML

CSS

JS